ACORDAO-COMPLETO-2382254

ACÓRDÃO DE RELAÇÃO

ACÓRDÃO DE RELAÇÃO 12075/2019 ATA 40/2019 - SEGUNDA CÂMARA

Acórdão 12075/2019-TCU-Segunda Câmara
VISTO, relacionado e discutido estes autos de Admissão, de servidor do Instituto Federal de Educação, Ciência e Tecnologia Sul-Rio-Grandense, cujo ato foi encaminhado a este Tribunal, por intermédio do sistema Sisac, para apreciação, conforme a sistemática definida na Instrução Normativa TCU 78/2018.
Considerando os pronunciamentos da Secretaria de Fiscalização de Pessoal;
Considerando a análise da unidade técnica (Sefip/TCU) , verificou-se o cadastramento do ato em duplicidade com o mesmo número no Cadastro de Pessoas Físicas (CPF) , a mesma data da publicação da nomeação da admissão que constam da base desta Corte. 
Considerando que, nos termos da autorização concedida por meio do Acórdão 2100/2010-TCU-Plenário, cabe atribuir ao ato chancela de exclusão por duplicidade. 
Considerando o parecer do Ministério Público junto a este Tribunal; 
ACORDAM os Ministros do Tribunal de Contas da União, diante das razões expostas pelo Relator, fundamento nos arts. 1º, inciso V, e 39, inciso I, da Lei nº 8.443/92, c/c os arts. 1º, inciso VIII; 17, inciso II; 143, inciso II e 260, § 1º e 2º, do Regimento Interno/TCU, em:
a) excluir por duplicidade os atos de Admissão de Luiz Alberto Santos, Eduardo Celso Cesar Dos Santos e Andre Luis Souto Souza;
b) considerar prejudicado, por perda de objeto, o exame dos atos de Admissão abaixo que que cessaram os efeitos financeiros antes de suas apreciações por esta Corte, conforme  art. 260, § 5º do Regimento Interno do TCU, de:  Marilia Rodrigues de Castro, Rogerio Ferreira de Paiva, Maria Tereza de Oliveira Rezende Alves, Stefania Defilippo Rocha, Andrea Pires Ferrao e Marcos Donizete Ferreira, com fundamento no art. 71, inciso III, da Constituição Federal, arts. 1º, inciso V, e 39, inciso II, da Lei 8.443/1992 e art. 260, § 5º, do Regimento Interno do Tribunal de Contas da União;
c) determinar à Sefip que faça constar dos demais atos de admissão a indicação lógica de exclusão por duplicidade, nos termos do Acórdão de Relação n. 2100/2010 - TCU - Plenário, relator Ministro Augusto Nardes; e
d) informar aos interessados que o presente Acórdão pode ser acessado por meio do endereço eletrônico www.tcu.gov.br/acordaos.
1. Processo TC-Processo 028.709/2019-5 (ATOS DE ADMISSÃO) 
1.1. Interessados: Andre Luis Souto Souza (XXX.527.377-XX) ; Andrea Pires Ferrao (XXX.121.407-XX) ; Eduardo Celso Cesar dos Santos (XXX.821.808-XX) ; Luiz Alberto Santos (XXX.356.907-XX) ; Marcos Donizete Ferreira (XXX.669.788-XX) ; Maria Tereza de Oliveira Rezende Alves (XXX.329.227-XX) ; Marilia Rodrigues de Castro (XXX.431.707-XX) ; Rogerio Ferreira de Paiva (XXX.309.307-XX) ; Stefania Defilippo Rocha (XXX.939.706-XX) 
1.2. Órgão/Entidade: Agência Nacional do Petróleo, Gás Natural e Biocombustíveis
1.3. Relator: Ministro Raimundo Carreiro
1.4. Representante do Ministério Público: Procurador Rodrigo Medeiros de Lima
1.5. Unidade Técnica: Secretaria de Fiscalização de Pessoal (SEFIP) .
1.6. Representação legal: não há.
1.7. Determinações/Recomendações/Orientações: não há.

Segunda Câmara

Andre Luis Souto Souza (XXX.527.377-XX); Andrea Pires Ferrao (XXX.121.407-XX); Eduardo Celso Cesar dos Santos (XXX.821.808-XX); Luiz Alberto Santos (XXX.356.907-XX); Marcos Donizete Ferreira (XXX.669.788-XX); Maria Tereza de Oliveira Rezende Alves (XXX.329.227-XX); Marilia Rodrigues de Castro (XXX.431.707-XX); Rogerio Ferreira de Paiva (XXX.309.307-XX); Stefania Defilippo Rocha (XXX.939.706-XX)

RAIMUNDO CARREIRO

não há.

Procurador Rodrigo Medeiros de Lima

ATOS DE ADMISSÃO (ADS)

Secretaria de Fiscalização de Pessoal (SEFIP).